【裁判字號】    90,訴,1041
【裁判日期】    900914
【裁判案由】    違反懲治走私條例
【裁判全文】
臺灣彰化地方法院刑事判決                          九十年度訴字第一四一號
    公  訴  人  臺灣彰化地方法院檢察署檢察官
    被      告  乙○○
右列被告因違反懲治走私條例案件，經檢察官提起公訴（八十九年度偵字第六二九五
號），本院判決如左：
    主      文
乙○○私運管制物品進口逾公告數額，處有期徒刑柒月。緩刑貳年。
    事      實
一、乙○○係台北縣新莊市○○路六九一巷十二號一樓「縉營企業有限公司」（下稱
    縉營公司）之負責人，明知大陸地區產製之花崗石板（為六面平整、單面拋光之
    物）係屬管制進口物品，竟基於私運大陸地區產製品進入台灣地區之犯意，於民
    國八十八年七月間，在大陸地區購得花崗石板八箱計二一一二片（總重量合計三
    萬四千八百四十八公斤，緝獲時完稅價格核算約為新台幣《下同》三十餘萬元）
    後，將之分裝夾藏於以縉營公司名義進口地埔石、銅製神雕像之四只貨櫃中，於
    八十八年七月十一日自大陸地區運抵台灣地區境內，以此方式私運逾公告數額之
    管制物品進口。嗣該四只貨櫃入境後放置於基隆關稅局所轄中華貨櫃站，乙○○
    遂委託不知情之詹瑞祥報運來貨進口，詹瑞祥再轉由天申報關有限公司負責投單
    報關，至八十八年七月十三日，基隆關稅局進口組驗貨員於上開貨櫃站進行開櫃
    查驗工作，始於貨櫃內查扣乙○○所有之前揭花崗石板二一一二片，而查知上情
    。
二、案經法務部調查局航業海員調查處報請台灣基隆地方法院檢察署呈請台灣高等法
    院檢察署核轉台灣高雄地方法院檢察署再呈請台灣高等法院檢察署核轉台灣彰化
    地方法院檢察署檢察官偵查起訴。
    理      由
一、右揭事實，業據被告乙○○於本院審理時坦承不諱，核與證人即基隆關稅局進口
    組驗貨員甲○○到庭證述節相符，復經證人詹瑞祥及天申報關有限公司基隆區負
    責人詹國進敘述受託報關詳情無訛，並有進口報單、基隆關稅局八十八年第八八
    一七七二號處分書、公司執照各一份附卷可稽，及扣案之花崗石板二一一二片（
    業經基隆關稅局沒入）足資為憑。而被告走私之上開花崗石板經核算結果，緝獲
    時完稅價格約為三十餘萬元，顯已逾越十萬元之公告管制數額規定，亦據財政部
    關政司督察室八十八年七月二十二日以（八八）關督（二）發字第０二六號函覆
    甚明。雖被告迭稱並不知夾帶花崗石板云云，然遭查獲之花崗石板數量非微，核
    算價格頗鉅，再參以證人甲○○所稱申報進口之地埔石表面並非平整，與花崗石
    板單面拋光之外觀迥異等情觀之，如非被告於事前裝櫃時明確指示裝入四只貨櫃
    內，當無可能將之錯置貨櫃運送進口；且本件走私物品均刻意堆放於貨櫃後排，
    自驗貨員開啟貨櫃之角度觀察，通常僅得望見外層之地埔石部分，尚待攀爬進入
    貨櫃內層始得發現花崗石板堆置所在等情，亦據證人甲○○證述明確，是被告顯
    有隱匿該等管制物品進口事實之意，心存僥倖之情灼然至明，又何能謂其對此情
    節毫無所悉？至被告所稱係由「陳國樑」負責交送裝載貨櫃乙節，因其始終未能
    提出該名人士之確切資料，自難遽認所辯屬實。本案事證已臻明確，被告犯行至
    堪認定。
二、查自大陸地區私運物品進入台灣地區者，以私運物品進口論，懲治走私條例第十
    二條定有明文；而依「管制物品項目及其數額」丁項之規定，自淪陷區私運物品
    進入本國自由地區，私運一項或數項，其總額由海關比照緝獲時之完稅價格計算
    ，超過十萬元者，即得以管制進出口物品論。被告乙○○自大陸地區一次私運進
    口之花崗石板，其完稅價格達三十一萬九千四百五十四元，顯已超過十萬元之限
    額，核其所為，係犯懲治走私條例第二條第一項之私運管制物品進口逾公告數額
    罪。爰審酌被告僅因一時貪圖經濟獲利，不惜罹犯刑章，無視於走私行為對於國
    家經濟秩序維持可能衍生之嚴重後果，價值觀念至為偏差，惟念其前無不法紀錄
    ，僅係偶發初犯，又於本院審理時坦承犯行，表明願意接受刑事制裁之意，態度
    非無足取，及其犯罪動機、手段、目的、所生危害、具有五專畢業學歷之智識程
    度等一切情狀，量處如主文所示之刑，以示懲儆。又被告前未曾受有期徒刑以上
    刑之宣告，有台灣彰化地方法院檢察署刑案資料查註紀錄表及台灣高等法院被告
    全國前案紀錄表在卷可按，其經此教訓，當知警惕，應無再犯之虞，本院審酌上
    情，認主文所宣告之刑，以暫不執行為宜，爰併宣告緩刑二年，以啟自新。至扣
    案之花崗石板二一一二片，業經基隆關稅局宣告沒入在案，有該局前揭處分書在
    卷為憑，本院自不得更為沒收之諭知（最高法院八十六年度台上字五六五０號判
    決要旨參照），附此敘明。
據上論斷，應依刑事訴訟法第二百九十九條第一項前段，懲治走私條例第二條第一項
、第十一條，刑法第七十四條第一款，判決如主文。
本案經檢察官羅美秀到庭執行職務。
中        華        民        國      九十    年    九    月    十四    日
                                臺灣彰化地方法院刑事第三庭
                                    法      官  高  文  崇
右正本證明與原本無異。
如不服本判決，應於判決送達後十日內向本院提出上訴狀( 須附繕本 )。
                                    法院書記官  謝  志  鑫
中        華        民        國      九十    年    九    月    十九    日
懲治走私條例第二條
私運管制物品進口、出口逾公告數額者，處七年以下有期徒刑，得併科七千元以下罰
金。
以犯前項之罪為常業者，處三年以上十年以下有期徒刑，得併科一萬元以下罰金。
第一項之未遂犯罰之。
第一項所稱管制物品及其數額，由行政院公告之。


司法院資訊處製作；財團法人民間司法改革基金會備份。
